【裁判字號】    92,訴,57
【裁判日期】    920328
【裁判案由】    偽造文書
【裁判全文】
臺灣宜蘭地方法院刑事判決                            九十二年度訴字第五七號
    公  訴  人  臺灣宜蘭地方法院檢察署檢察官
    被      告  甲○○
右列被告因偽造文書案件，經檢察官提起公訴（九十二年度偵字第一０號），本院判
決如左：
    主  文
甲○○行使偽造私文書，足以生損害於公眾及他人，累犯，處有期徒刑參月。如易科
罰金以參佰元折算壹日。偽造之「乙○○」署押壹枚沒收。
    事  實
一、甲○○前於民國八十六年間因過失傷害案件，經本院以八十六年度交易字第三八
    號判處有期徒刑四月確定，並於八十七年年十一月十六日執行完畢，竟不知悔改
    ，復於九十一年二月十九日上午十時五十五分許，駕駛車號ＦＪ─一三六六號自
    小客車，行經宜蘭縣宜蘭市○○路與女中路有燈光號誌管制之交岔路口闖紅燈，
    而經宜蘭縣警察局交通隊當場攔獲後，詎甲○○因之前違反漁業法案件經臺灣高
    等法院以九十年上更一字第一五六號判處拘役四十日確定且通緝中，恐因此遭警
    逮捕，竟出於偽造文書之犯意，於警員製作人別記載時謊報其友人乙○○年籍資
    料，更在舉發違反道路交通管理事件通知單之「收受通知聯者簽章」一欄內偽簽
    「乙○○」之姓名，復持之行使交回取締之警員，足生損害於警察機關對道路交
    通管理處罰事件處理之正確性及乙○○。迄至九十一年九月中旬，乙○○收受該
    交通違規罰單後，向宜蘭監理站申訴而查悉上情。
二、案經宜蘭縣警察局移送臺灣宜蘭地方法院檢察署檢察官偵查起訴。
    理  由
一、右揭事實業據被告甲○○供承不諱，核與被害人乙○○證稱收到罰單後發現被冒
    用名字而持向宜蘭監理站申訴等語相符，此外並有舉發違反道路交通管理事件通
    知單、宜蘭監理站受理民眾交通違規申訴紀錄表各一紙附卷足資佐證，足認被告
    自白與事實相符，是本件事證明確，被告犯行堪以認定。
二、按被告於前述舉發違反道路交通管理事件通知單之「收受通知聯者簽章」一欄內
    偽簽「乙○○」姓名後，復將之交回開單之警員，因其在上述通知單上偽造「謝
    欽吾」之署名，即係表示收受該通知單之意思，具有收據（即私文書）之性質，
    而其簽收後又將之交回開單之警員，顯然於該文書之內容有所主張，核其所為，
    係犯刑法第二百十六條之行使同法第二百十條之偽造私文書罪。被告偽造姓名於
    前揭通知單上之行為為其偽造私文書之階段行為，而其偽造該私文書後又進而提
    出行使，其偽造私文書之低度行為復為行使偽造私文書之高度行為所吸收，均不
    另論罪。又被告有如事實欄所示之前科及執行情形，有臺灣宜蘭地方法院檢察署
    刑案資料查註紀表及臺灣高等法院被告全國前案紀錄表在卷可查，其於有期徒刑
    執行完畢五年內，再犯有期徒刑以上之本罪，為累犯，應依法加重其刑。爰審酌
    被告犯罪之動機係恐遭警逮捕及其目的、手段、所犯對主管機關及被害人所造成
    之損害及犯罪後尚能坦承犯行態度良好等一切情狀，量處如主文所示之刑，並諭
    知易科罰金之折算標準。至偽造之「乙○○」姓名一枚，依刑法第二百十九條之
    規定，不問屬於犯人與否，併予宣告沒收之。
據上論斷，應依刑事訴訟法第二百九十九條第一項前段、第二百十六條、二百十條、
第四十七條、第四十一條第一項、第二百十九條、罰金罰鍰提高標準條例第二條，判
決如主文。
本案經檢察官賴慶祥到庭執行職務。
中    華    民    國      九十二      年    三        月    二十八      日
                                  臺灣宜蘭地方法院刑事第二庭
                                      法  官  林  楨  森
右正本證明與原本無異。
如不服本判決，應於判決送達後十日內向本院提出上訴狀( 應附繕本 )。
                                      書記官  李  明  威
中    華    民    國      九十二      年    三        月    二十八      日


司法院資訊處製作；財團法人民間司法改革基金會備份。
